臺灣高雄地方法院刑事判決　　　　　　　　　　　　八十九年度訴字第一七三七號
　　公　訴　人　臺灣高雄地方法院檢察署檢察官
　　被　　　告　乙○○
　　　　　　　　丙○○
　　選任辯護人　周村來
　　　　　　　　周元培
右列被告等因詐欺等案件，經檢察官提起公訴（八十九年度偵字第二五００號），本
院判決如左：
    主  文
乙○○、丙○○共同連續行使偽造私文書，足以生損害於他人，乙○○累犯，處有期
徒刑貳年貳月。丙○○處有期徒刑貳年。
如附表一、二、三之簽帳單上，偽造之附表一「丁○○」、附表二編號一、三、四、
六至十七「丁○○melchace」、附表三「Yachunwang」之署押各壹枚（均一式二聯複
寫）、附表二編號二、五「丁○○melchace」署押各壹枚（均一式三聯複寫），均沒
收。
    事  實
一、乙○○前因竊盜、違反麻醉藥品管理條例、違反藥事法等案件，分別經法院判處
    有期徒刑一年二月、八月、三月確定，嗣經裁定合併定其應執行為有期徒刑二年
    ，又於八十五年間因違反麻醉藥品管理條例案件，經本院判處有期徒刑七月確定
    ，上開案件嗣後執行於八十六年九月十日假釋出監，應於八十七年三月二十八日
    縮刑期滿執行完畢，仍不知悔改。
二、乙○○、丙○○共同基於收受贓物之概括犯意聯絡，明知如附表一所示持卡人為
    丁○○之富邦商業銀行發卡之信用卡（卡號0000000000000000
    號）、如附表二所示持卡人為丁○○之上海商業儲蓄銀行發卡之信用卡（卡號0
    000000000000000號），及如附表三所示持卡人為甲○○之聯邦
    商業銀行發卡之信用卡（0000000000000000號）各一張，均屬
    來路不明之贓物，仍先後於八十九年一月十日晚間及同年月二十一日上午十一時
    五十分許，連續在大順路與九如路交叉路口附近，由乙○○自真實姓名年籍不詳
    綽號「守仔」成年男子取得上開信用卡。後二人即共同基於意圖為自己不法之所
    有及行使偽造私文書之概括犯意聯絡，先後於如附表一、二、三所示之時間、地
    點，持丁○○、甲○○信用卡至附表一、二、三所示之特約商店刷卡消費購物，
    並由丙○○於附表一所示之特約商店信用卡簽帳單上偽造「丁○○」之署押（一
    式二聯複寫）、於附表二所示之特約商店信用卡簽帳單上偽造「丁○○melchace
    」之署押（除附表二編號２、５為一式三聯複寫外，餘均為一式二聯式複寫）、
    於附表三所示之特約商店信用卡簽帳單上偽造「Yachunwang（即甲○○）」之署
    押（一式二聯複寫），偽造「丁○○」、「丁○○melchace」、「Yachunwang」
    名義之簽帳單私文書，足生損害於丁○○、甲○○本人；偽造完成後均將之交與
    各該特約商店人員而行使之，致各該特約商店誤信前開偽造之簽帳單即為持卡人
    丁○○、甲○○本人已在特約商店消費如簽帳單所載之金額，並同意依照信用卡
    使用規定，一經使用或訂購商品，即按所示之全部金額付款予發卡銀行，使特約
    商店可轉向發卡銀行請款，而允其簽帳消費，並交付如附表一、二、三所示金額
    之財物，足以生損害於丁○○、甲○○使用信用卡交易之權益（使用信用卡日期
    、特約商店名稱、刷卡金額，均詳如附表一、二、三所示）。嗣因丁○○發覺信
    用卡有遭盜刷情事，經向真光股份有限公司調閱監視錄影帶，發現係乙○○、丙○○二人持其上海商業儲蓄銀行之信用卡冒刷，而將二人特徵告知吉安大超市保
    全人員林景文，委請其協查，嗣於八十九年一月廿一日十三時五十分許，乙○○
    、丙○○二人共持甲○○（起訴書誤為丁○○）之信用卡至吉安大超市刷卡消費
    ，為林景文報警查獲。
三、案經高雄市政府警察局三民第二分局報告臺灣高雄地方法院檢察署檢察官偵查起
    訴。
    理  由
一、訊據被告乙○○坦承於前開時地自「守仔」處收受上開信用卡後，即與丙○○持
    上開信用卡，以如事實欄第二項所載之方式至如附表一（除編號4、9、16、17外
    ）、二、三所示之特約商店偽造簽帳單消費購物等事實，然矢口否認收受贓物及
    有至附表一編號4、9、16、17之特約商店刷卡購物，辯稱：「守仔」說信用卡是
    偽造的，上開幾筆交易是「守仔」將信用卡拿回去刷的云云；訊之被告丙○○固
    供承於如附表一（除編號4、9、16、17外）、二、三之時、地有與乙○○同往刷
    卡簽帳購物情事，惟矢口否認有何犯行，辯稱：伊不知是盜刷，其夫乙○○表示
    是他人欠債，同意刷卡抵債云云。然查：
    （一）丁○○、甲○○之信用卡，係於八十九年一月初，在高雄地區失竊，並據
          被害人丁○○、甲○○於警偵訊時證稱屬實，則上開信用卡為屬盜贓物至
          明。
    （二）被告二人持上開信用卡至如附表一、二、三所示特約商店簽帳消費詐購財
          物等情，業據被害人丁○○、甲○○於警訊及偵查中證述明白，且丁○○
          因發覺信用卡有遭盜刷情事，經向真光股份有限公司調閱監視錄影帶，發
          現係被告乙○○、丙○○二人持其上海商業儲蓄銀行之信用卡冒刷，而將
          二人特徵告知吉安大超市保全人員林景文，委請其協查，嗣於八十九年一
          月廿一日十三時五十分許，乙○○、丙○○二人共持甲○○之信用卡至吉
          安大超市刷卡消費，為林景文報警查獲乙節，亦經證人林景文於警訊時證
          陳無訛。復有如附表所示一、二、三所示被告二人於刷卡消費時所偽簽之
          簽帳單特約商店存根聯影本四十五張及富邦商業銀行、上海商業儲蓄銀行
          、聯邦商業銀行提供之交易明細單、贓物認領保管收據一紙等件足資佐證
          。被告二人雖否認附表二編號四、九、十六、十七之犯行，然上開犯行，
          分據被害人丁○○、甲○○指訴歷歷，亦有該部分簽帳單之特約商店存根
          聯影本可按，參諸上開四筆交易均與其前一筆交易及下一筆交易相距時間
          在半小時至一小時左右，足徵被告辯稱：這幾筆交易是「守仔」將卡拿回
          去刷云云，顯然無稽，不值採信。
    （三）被告乙○○辯稱：不知上開信用卡為贓物，以為是偽卡云云，及被告郭麗
          娟辯稱：伊不知是盜刷，其夫乙○○表示是他人欠債，同意刷卡抵債云云
          。然查：使用偽卡冒刷之難度較高，「守仔」自無將上開真卡告稱是偽卡
          之理；又被害人丁○○、甲○○既不知情，並未同意被告二人使用其等名
          義之信用卡，則「守仔」持有丁○○等人名義之上述信用卡顯係來路不明
          之物，為被告所明知，而上述信用卡確係被害人丁○○等人所失竊之物，
          均已據上述被害人供明，已如前述，是被告顯係明知上開信用卡係贓物而
          收受，又信用卡依規定須由原持卡人親自使用，為一般智慮正常之人所得
          認知，豈有可能任意取得他人信用卡使用。從而被告二人之所辯無非卸飾
          之詞，不足採信，事證明確，其犯行洵堪認定。
二、按持卡人在信用卡簽帳單上之客戶簽名欄簽名後交還特約商店，依該信用卡交易
    習慣，係表示持卡人確認簽帳單上記載之交易標的及金額並表示負責，及向發卡
    銀行請求撥付消費款項予特約商店之意，是該簽帳單含有收據及請款單之性質，
    屬刑法第二百十條之私文書。
三、核被告乙○○、丙○○收受贓物部分，核係犯刑法第三百四十九條第一項之罪。
    又被告二人持上開信用卡，至附表一、二、三所示之持約商店刷卡消費，在信用
    卡簽帳單上以複寫方式偽造「丁○○」、「丁○○melchace」、「Yachunwang」
    之署押，偽造「丁○○」、「丁○○melchace」、「Yachunwang」名義之簽帳單
    後，將該偽造之簽帳單交給上開信用卡特約商店行使而詐購得財物，均足生損害
    於丁○○、甲○○本人使用信用卡交易之權益，核係犯刑法第二百十六條、第二
    百十條之行使偽造私文書罪、第三百三十九條第一項之詐欺取財罪。被告二人間
    有犯意聯絡及行為分擔，皆為共同正犯。偽造署押為偽造私文書之部分行為，偽
    造私文書復持以行使，偽造之低度行為為行使之高度行為所吸收，均不另論罪。
    多次收受贓物、行使偽造私文書及詐欺取財犯行，均時間緊接，復觸犯構成要件
    相同之罪名，顯係基於概括犯意為之，均各應依連續犯規定論以情節較重之一罪
    ，並均依法加重其刑。被告二人所犯收受贓物、行使偽造私文書及詐欺取財三罪
    間，有原因與結果之牽連關係，應從一重之連續行使偽造私文書罪論處。又被告
    丙○○所犯收受贓物部分之犯行，雖未據公訴人起訴，惟與所犯行使偽造私文書
    及詐欺取財罪間，有牽連犯之裁判上一罪關係，本院自得併予審究。又被告二人
    所犯附表二、附表編號十七部分之犯行，雖未據公訴人起訴，惟與已起訴部分有
    連續犯裁判上一罪之關係，本院亦得一併審理。被告乙○○前因違反麻醉藥品管
    理條例、竊盜、違反藥事法等案件，經法院定其應執行有期徒刑二年確定，又於
    八十五年間因違反麻醉藥品管理條例案件，經本院判處有期徒刑七月確定，嗣後
    執行於八十六年九月十日假釋出監，應於八十七年三月二十八日縮刑期滿執行完
    畢，有臺灣高等法院檢察署刑案紀錄簡覆表可徵，其於五年內再犯有期徒刑以上
    本案之罪，為累犯，依法遞加重其刑。爰審酌被告二人所為收受贓物妨害被害人
    尋回財物之機會，助長非法犯行，貪圖一己私利，持他人信用卡冒刷詐財，影響
    社會金融、經濟秩序，及其犯罪之目的、手段、素行、所生危害及犯罪後之態度
    等一切情狀，各量處如主文所示之主刑。
四、如附表一、二、三之簽帳單上，偽造之附表一「丁○○」、附表二編號一、三、
    四、六至十七「丁○○melchace」、附表三「Yachunwang」之署押各壹枚（均一
    式二聯複寫）、附表二編號二、五「丁○○melchace」署押各壹枚（均一式三聯
    複寫），均依刑法第二百十九條之規定宣告沒收之。查簽帳單為一式兩聯或一式
    三聯，除其中一聯（存根聯）交持卡人收執外，餘一聯由特約店負責保存，而一
    式三聯則有銀行存根聯交回銀行，已屬第三人所有之物，第以被告所偽造收執之
    存根聯並無經濟價值，衡情應已丟棄，此部分被告原所持有之簽帳單既均已滅失
    ，爰不併為沒收之諭知。
據上論斷，應依刑事訴訟法第二百九十九條第一項前段，刑法第二十八條、第五十六
條、第二百十六條、第二百十條、第三百三十九條第一項、第三百四十九條第一項、
第五十五條、第四十七條、第二百十九條，罰金罰鍰提高標準條例第一條前段，判決
如主文。
中      華      民      國      九十一      年    九    月    二十七    日
                                  臺灣高雄地方法院刑事庭
                                      法  官  郭  佳  瑛
右正本證明與原本無異。
如不服本判決，應於判決送達後十日內，向本院提出上訴狀。
                                      書記官  林  仕  興
中      華      民      國      九十一      年    九    月    二十七    日
刑法第二百十六條
行使第二百十條至第二百十五條之文書者，依偽造、變造文書或登載不實事項或使登
載不實事項之規定處斷。
刑法第二百十條
偽造、變造私文書，足以生損害於公眾或他人者，處五年以下有期徒刑。
刑法第三百三十九條
意圖為自己或第三人不法之所有，以詐術使人將本人或第三人之物交付者，處五年以
下有期徒刑、拘役或科或併科一千元以下罰金。
以前項方法得財產上不法之利益或使第三人得之者亦同。
前二項之未遂犯罰之。
刑法第三百四十九條
收受贓物者，處三年以下有期徒刑、拘役或五百元以下罰金。
搬運、寄藏、故買贓物或為牙保者，處五年以下有期徒刑、拘役或科或併科一千元以
下罰金。
因贓物變得之財物，以贓物論。
